【裁判字號】    89,易,753
【裁判日期】    890330
【裁判案由】    傷害
【裁判全文】
臺灣板橋地方法院刑事判決                          八十九年度易字第七五三號
    公  訴  人  臺灣板橋地方法院檢察署檢察官
    被      告  乙○○
右列被告因傷害案件，經檢察官提起公訴 (八十八年度偵字第二六八八二號)，本院
判決如左：
    主  文
乙○○傷害人之身體，處有期徒刑參月，如易科罰金，以參佰元折算壹日。
    事  實
一、乙○○曾於民國（下同）八十二年間因犯竊盜等案件，經本院於八十二年八月五
    日以八十二年度訴字第五○五○號判決判處有期徒刑五月，緩刑二年確定，緩刑
    期滿未撤銷。猶不知悔改，其姐甲○○於八十八年八月二十三日中午十二時許，
    至臺北縣中和市○○路八九五號，與乙○○因撫養罹患重疾之二哥李金魚及父親
    遺產分配之問題發生口角，乙○○竟萌生傷害人身體之犯意，徒手、持其所有之
    電話及椅子，毆打甲○○，致甲○○受有右側頭頂二×二公分血腫及一×一公分
    擦傷、右眼皮有一×一公分瘀腫、右上唇有○．五×○．五公分擦傷、右膝二×
    二公分及一×二公分二處瘀青之普通傷害。
二、案經被害人甲○○訴請臺北縣警察局中和分局報請臺灣板橋地方法院檢察署檢察
    官偵查起訴。
    理  由
一、被告乙○○於警訊及檢察官訊問時固坦承於前揭時地，與告訴人甲○○發生拉扯
    ，惟其於警訊、檢察官訊問及本院調查審理時均矢口否認有何毆打告訴人甲○○
    之犯行，辯稱：渠未打人，是甲○○自己撞到店內貨物架而受傷云云。經查，前
    開事實，迭據告訴人甲○○於警訊、檢察官訊問及本院調查審理時指訴歷歷，復
    有受傷照片二幀及家庭暴力事件驗傷診斷書、靜德醫院診斷證明書各一紙在卷可
    稽。雖證人即被告之配偶沈淑娟到庭證言：甲○○先用拳頭打被告三次，被告將
    甲○○推開，李女撞到店內貨物架，後來李女起身拿椅子打被告，被告搶下椅子
    ，李女又拿桌上之玩具電話打被告，於是被告再推開李女，李女又撞到架子云云
    （詳參本院八十九年三月十六日審理筆錄）；倘被告及證人沈淑娟所言屬實，在
    告訴人甲○○全身，尤其於四肢關節處，應會有多處擦傷，惟據告訴人提出之診
    斷證書記載，告訴人甲○○受傷之部分，除右膝有二處瘀青外，其餘傷處均在右
    側頭頂、右眼皮及右上唇等處，集中於一般人體本能反應防禦部位，足見被告及
    證人沈淑娟所言，與常情有悖，均不足採信。事證明確，被告犯行洵堪認定。
二、按被告徒手、或持電話、椅子毆打告訴人甲○○成傷，核其所為，係犯刑法第二
    百七十七條第一項之普通傷害罪。其以徒手、電話或椅子毆打，均屬同一傷害行
    為之多次動作，應認係犯一傷害罪。爰審酌被告犯罪動機、目的、手段、與被害
    人平日之關係、對被害人造成傷害程度及其犯罪後未能坦承犯行等一切情狀，量
    處如主文所示之刑，並諭知易科罰金之折算標準，以示懲儆。至被告用以毆打告
    訴人之電話、椅子，既是被告開設之店內擺設之物，應屬被告所有。惟本院認被
    告本件傷害犯行，起因與告訴人甲○○言談間發生不快而造成之偶發事件，且為
    被告生財或日常生活所用器具，與告訴人甲○○受傷過程相衡量，無沒收之必要
    ，故本院認此不為沒收之諭知。
三、公訴人另移送併辦（八十九年度偵字第一○九六號）：被告於八十八年九月七日
    上午十時許，在臺北縣中和市○○路八九五號，且與母親丙○○發生爭執，而以
    拳頭毆打直系血親尊親屬丙○○之頭、頸部，致告訴人丙○○受有右顏面二處瘀
    傷二．五×二．○公分與四．五×二．五公分之普通傷害，因認被告另犯傷害罪
    云云。惟被告前後二次毆打犯行，分別係因親屬扶養、遺產分配與被告不遵從告
    訴人丙○○之指示開門，此據告訴人甲○○及丙○○指訴在卷。雖前後二次時間
    相近，地點相同，但犯意各別，尚難認具連續犯之裁判一罪關係。告訴人丙○○
    縱事後具狀撤回告訴（此部分非告訴乃論之罪），惟併辦部分，既與前開已起訴
    部分，不具裁判上一罪關係，本院自無從併予審究，應退由檢察官另行處理。
據上論斷，應依刑事訴訟法第二百九十九條第一項前段，刑法第二百七十七條第一項
、第四十一條，罰金罰鍰提高標準條例第一條前段、第二條，判決如主文。
本案經檢察官洪家原到庭執行職務
中    華    民    國      八十九      年      三      月    三十      日
                                      臺灣板橋地方法院刑事第二庭
                                          法  官  高    玉    舜
右正本證明與原本無異。
如不服本判決，應於判決送達後十日內，向本院提出上訴狀。
                                          書記官  田    寶    駿
中    華    民    國      八十九      年      三      月    三十一    日
附錄本案論罪科刑法條全文：
刑法第二百七十七條
傷害人之身體或健康者，處三年以下有期徒刑，拘役或一千元以下罰金。
犯前項之罪，因而致人於死者，處無期徒或七年以上有期徒刑，致重傷者，處三年以
上、十年以下有期徒刑。


司法院資訊處製作；財團法人民間司法改革基金會備份。
